臺灣高雄地方法院刑事判決　　　　　93年度易緝字第129號
　　公　訴　人　臺灣高雄地方法院檢察署檢察官
　　被　　　告　庚○○
　　指定辯護人　本院公設辯護人 己○○
右列被告因詐欺案件，經檢察官提起公訴（91年度偵緝字第578
、91年度偵字第17183 號、92年度偵字第7103號），本院判決如
左：
    主  文
庚○○共同連續意圖為自己不法之所有，以詐術使人將本人之物
交付，處有期徒刑貳年捌月。
    事  實
一、庚○○係位在高雄縣鳳山市○○街32號13樓B2嘉韻鋼琴行之
    實際負責人，庚○○與其姪女兼嘉韻鋼琴行員工丁○○（另
    經檢察官提起公訴），共同基於意圖為自己不法所有之概括
    犯意聯絡：
  (一)於87年4 月底，甲○○因諸事不順，見庚○○在民生報刊登
    之「聖卦、橫財」廣告，乃依廣告上所刊登之聯絡方式求助
    ，庚○○於見面後，乃佯稱卜卦結果認甲○○係遭女鬼纏身
    ，始會屢屢破財，要求甲○○交付金錢由其保管一年始能改
    運不再破財，而丁○○則帶甲○○前往高雄縣澄清湖附近某
    別墅，告知乃庚○○之產業、以示庚○○財力雄厚，絕非假
    借算命騙財之人，而取信甲○○，甲○○乃於同年5 月初陸
    續交付新台幣（下同）22萬元予庚○○。庚○○並向甲○○
    佯稱認識一名法力高深之師父，可施以埋錢改運之法術（即
    埋藏現金在地底下以求發財），惟甲○○因無現款可供埋錢
    ，庚○○、丁○○遂承前概括犯意聯絡，提議甲○○以「假
    消費真刷卡」之方式換取金錢，經甲○○應允，庚○○、丁○○乃夥同知情之甲○○，於87年4 月26日至87年8 月18日
    （詳如附表所示），在嘉韻鋼琴行，明知甲○○並未在嘉韻
    鋼琴行消費購買樂器，仍由甲○○持向中興銀行、花旗銀行
    、富邦銀行、中國信託銀行、中國國際商業銀行申請之信用
    卡，連同原有之中央信託局信用卡，共計六張信用卡，交予
    丁○○操作刷卡，而前後刷卡如附表所示之金額（合計四十
    九萬一千元），庚○○則持相關單據向發卡銀行請款，致使
    信用卡發卡銀行陷於錯誤，代墊如附表所示刷卡款項予庚○○，甲○○除以前開方式支付埋錢費用，並於87年9 月間，
    再交付現金7 萬元予丁○○轉交庚○○以埋錢、施做奇門遁
    甲法術。嗣於87年10月間，甲○○因不堪上開信用卡發卡銀
    行催款，乃另向板信商業銀行貸款40萬元欲繳交信用卡帳款
    ，庚○○知悉後，復承前犯意，佯向甲○○表示因甲○○會
    破財，手中不能保管錢財，錢由其保管，會會幫忙代繳信用
    卡款項，致甲○○不疑有他，而匯款33萬元予庚○○，然庚○○於取得款項後並未代為繳款。至88年5 月間，因庚○○
    應允保管現金期限到期、然庚○○遲未還款，多方推託，且
    自88年底年底即避不見面，甲○○始知庚○○、丁○○係以
    此手段詐取款項供作己用。
　(二)庚○○於88年間認識辛○○後，即邀請辛○○至嘉韻鋼琴行
    ，庚○○與丁○○乃承前犯意聯絡，互相唱和，佯稱其認識
    一道行高深、專為人埋錢施法改運之師父，可代辛○○請求
    師父埋錢作法，並幫辛○○卜卦算命，且出示報紙刊登之「
    聖卦、橫財」廣告及土地所有權狀給辛○○觀看，表示其本
    身財力雄厚，會幫人埋錢作法僅意在廣結善緣，且所收之埋
    錢款項會簽發同額本票以為擔保，使辛○○誤信為真，自88
    年6 月間起至89年年底止，陸續交付360 萬2 千5 百元予庚○○、丁○○供埋錢改運之用。嗣於九十年初因庚○○應允
    埋錢之期限到期，辛○○屢向庚○○多次催討，庚○○均藉
    詞推拖，嗣即避不見面，辛○○察覺有異，始悉受騙。
二、案經甲○○及辛○○告訴臺灣高雄地方法院檢察署檢察官偵
    查起訴。
    理  由
一、告訴人王呂美照、王岱棠於警詢中供述，屬傳聞證據，且查
    無刑事訴訟法第159 條之1 至第159 條之5 之例外情形，依
    刑事訴訟法第159 條第1 項規定，不具證據能力。又告訴人
    乙○○、丙○○於警詢中指述、告訴人甲○○於檢察事務官
    前之指訴，及另案被告丁○○於警詢中之供述，或未於審判
    中再為證述，或與審判中並無不符，原不得依同法第159 條
    之2 作為證據。惟按被告以外之人於審判外之陳述，雖不符
    前4 條之規定，而當事人或辯護人於法院調查證據時，知有
    不得作為證據之情形，而未於言詞辯論終結前聲明異議者，
    視為同意作為證據，法院審酌該言詞陳述作成時之情況，認
    為適當者，亦得為證據，刑事訴訟法第159 條之5 第2 項定
    有明文。上開警詢、檢察事務官筆錄，均經提示並告以要旨
    ，且各經檢察官、辯護人及被告等人表示意見。已知上述筆
    錄乃傳聞證據，且均未對該筆錄內容異議，依法應視為同意
    其證據能力。本院再審酌上開筆錄作成時，並無不當取供等
    情形，認為具有證據能力。至於告訴人丙○○、乙○○、甲○○、辛○○、證人蔡思莉、徐尚賢、齊思茜於偵查中向檢
    察官所為陳述，經查並無顯不可信之情況，依刑事訴訟法第
    159 條之1 第2 項規定，得作為證據。至另案被告丁○○於
    本院93易字第1281號案件準備程序中所為之陳述，為審判外
    向法官所為之陳述，依刑事訴訟法第159 條之1 第1 項規定
    ，得做為證據。
二、訊據被告庚○○固不否認有於附表所示時間，於甲○○未購
    買樂器之情形下，以「假刷卡、真消費」方式，向附表所示
    銀行請款詐得如附表所示金額，及甲○○曾交付22萬元、33
    萬元、7 萬元等款項、及辛○○曾交付360 萬2 千5 百元之
    事實，惟否認有何詐欺取財犯行，辯稱：「並未向甲○○說
    要幫他改運，也沒有向他說他有女鬼纏身，因為他說他要培
    養信用卡額度，所以他刷卡消費由我向銀行請款，再把刷卡
    錢給他。甲○○交付給我的錢，都是我向他借的。樊女於88
    年6 月至90年初有拿300 萬元給我，我是有向她借錢，本票
    是我向她借錢所開。我有經營一家嘉韻鋼琴行，借錢是用來
    買賣鋼琴的。師父施法改運。丁○○是在我鋼琴行上班，她
    是做總務，丁○○知道甲○○沒有消費，但仍操作刷卡機，
    讓甲○○刷卡，但其餘甲○○、辛○○借錢的事，丁○○均
    不知情」等語，惟查：
  (一)被告庚○○、丁○○上述以埋錢作法為由詐欺證人甲○○、
    辛○○，且因甲○○無現款交付埋錢，復與甲○○共同以「
    假刷卡、真消費」方式，於附表所示時間刷卡消費如附表所
    示款項，並向附表所示銀行請領如表列所示款項，而詐欺得
    逞之事實，業據證人甲○○、辛○○證述明確，並有刷卡簽
    帳單影本21張（附於本院易緝卷第129 頁證物袋內）、財團
    法人聯合信用卡處理中心94年2 月4 日（94）聯卡商管字第
    036 號函（本院易緝字卷第197 頁）、甲○○於87年10月12
    日匯款33萬元之板信商業銀行匯款申請書影本、板信商業銀
    行面額40萬元本票、國泰人壽保險股份有限公司金額7 萬元
    之保險貸款明細表、八卦圖影本各1 張、華南商業銀行戶名
    甲○○之綜合存款存摺影本（90年度發查字第4172號卷，下
    稱偵卷第30至33頁），及卜卦六合彩對照表影本一張（90
    年度發查字第653 號卷，下稱偵第73頁）、聯合報「聖卦
    、橫財」廣告影本三張（偵卷第74至76頁）、嘉韻鋼琴行
    招生廣告（本院易緝卷第227 至230 頁）、手寫之卜卦影本
    二張（91偵緝字第578 號卷，下稱偵卷第98、99頁），及
    發票人庚○○本票影本二十九張（90年度偵字第13210 號卷
    ，稱偵卷第5 至9 頁）、匯款人辛○○於88年6 月30 日
    匯款九萬元、同年7 月6 日匯款三萬五千元、7 月23日匯款
    6 萬元之中興商業銀行之匯款單（匯款人辛○○）影本三張
    ，及庚○○簽發之同額本票影本三張（偵卷第63至65頁）
    、辛○○存款單影本及發票人庚○○同存款金額之本票影本
    （偵卷第66頁）、彰化商業銀行88年9 月14日七萬元存款
    單影本及發票人庚○○之本票影本1 張（偵卷第67頁）附
    卷可資佐證。
  (二)被告雖辯稱其並未以埋錢作法、改運為由詐欺證人甲○○、
    辛○○交付上述款項，該些款項均是證人甲○○、辛○○借
    其周轉鋼琴行生意使用，且刷卡部分，是證人甲○○要缺錢
    才會在甲○○沒有消費情形下為刷卡，請領之款項是交給甲○○云云。然被告庚○○夥同丁○○佯稱埋錢作法、改運詐
    欺取財之經過，業據證人甲○○、辛○○證述明確如前，核
    予證人蔡思莉於偵查中證述：「我在琴行擔任行政助理，辛○○曾打電話給庚○○，二人談話間，我聽到陳女提到叫辛○○拿錢及師父的事情。」等語相符（偵卷第40、41頁）
    ，況被告於本院93年8 月27日準備程序中曾坦承確實有告知
    甲○○要代繳板信的貸款，甲○○才會匯款33萬元，於本院
    94 年2月21日準備程序中坦承確有以埋錢作法手法詐欺證人
    辛○○0000000 元等語明確（分見本院易緝卷47頁）。再以
    上開卷附聯合報「聖卦、橫財」廣告聯絡電話三張，與嘉韻
    鋼琴行招生廣告諮詢專線，電話均為00000000號（附於本院
    卷227 至230 頁），足見聯合報「聖掛橫財」廣告應為被告
    所刊登，則被告顯確實有對外號稱可卜卦算命以招財無疑。
    佐以證人甲○○既須以「假消費、真刷卡」之方式取得現金
    ，顯見經濟能力不佳，自無可能借款予被告周轉鋼琴生意，
    是被告辯解反覆，與常情不符，堪認其辯解不足採信。
  (三)被告另辯稱：丁○○僅是知道甲○○沒有消費，仍予操作刷
    卡機刷卡，然對於其與甲○○、辛○○之借款關係均不知情
    等語，而另案被告丁○○亦否認有與被告共同詐欺甲○○、
    辛○○，而於警詢、及本院93易字第1281號案件準備程辯稱
    ；對於庚○○與甲○○、辛○○之資金關係不熟悉，並且沒
    有幫甲○○刷卡等語（見91年度他字第2713號卷，下稱偵卷
    第6 頁，及本院卷343 至349 頁），然丁○○在被告佯以
    埋錢作法、改運為由詐欺證人甲○○、辛○○之過程中，均
    與被告互相唱合，且亦有以「假消費、真刷卡」方式操作刷
    卡機詐取附表所示金額等事實，業據證人甲○○、辛○○明
    確證述如前，核與證人徐尚賢偵訊中證述：「我曾在嘉韻鋼
    琴行擔任維修工作。丁○○是嘉韻鋼琴行會計。店中刷卡機
    都是丁○○操作，因為庚○○不會操作刷卡機。」（偵卷
    第74至76頁）等語；證人齊思茜於偵訊中證述：「我在嘉韻
    鋼琴行教鋼琴。嘉韻鋼琴行負責人是庚○○。我在八十八年
    就離職。丁○○是鋼琴行的會計。店中刷卡機是丁○○在操
    作」等語。（偵卷第76頁）相符，是被告此部分之辯解，
    顯係迴護另案被告丁○○之詞，不足採信。
  (四)綜上，被告辯解不足採信，本件事證明確，被告犯行堪已認
    定。
二、核被告所為，係犯刑法第339 條第1 項詐欺取財罪。被告與
    另案被告丁○○就佯以埋錢作法、改運詐欺證人甲○○、辛○○之犯行，被告與另案被告丁○○、證人甲○○就上述「
    假消費、真刷卡」方式詐欺發卡銀行（詳如附表所示）之犯
    行，有犯意聯絡行為分擔，為共同正犯。被告先後多次詐欺
    取財犯行，時間緊接，手法相同，觸犯構成要件相同之罪名
    ，顯係基於概括犯意為之，為連續犯，應依刑法第56條之規
    定論以一罪，並依法加重其刑。再被告雖罹有憂鬱症併精神
    症狀，有其提出之診斷證明書在卷可證（本院易緝字卷第52
    頁），然經本院依職權將被告送往高雄市立凱旋醫院鑑定結
    果認：「依整體精神病況、精神病理現象、犯案過程觀之，
    庚○○犯案當時精神狀況，難認有達精神耗弱、心神喪失之
    程度」，有高雄市立凱旋醫院93年12月21日高市凱醫成字第
    09 30007319 號函及所附精神鑑定書在卷可證（本院易緝字
    卷第128 至139 頁），且依被告詐欺證人甲○○、辛○○之
    整體犯案過程，及提出各種說詞、及卜卦等方式取信他人之
    觀之方式，堪認被告於案發時並無心神喪師或精神耗弱之減
    輕刑罰事由，附此敘明。審酌被告以埋錢作法、改運為由，
    詐騙被害人之金錢，惡性非輕，並利用假消費、真刷卡之方
    式向發卡銀行詐財，助長社會不法使用信用卡之歪風，及其
    犯罪之動機、目的、手段、詐得之金錢數額甚鉅、所生之危
    害，及犯罪後猶飾詞卸責，態度不佳，未見悔意等一切情狀
    ，量處如主文所示之刑。
三、(一)公訴意旨另以：被告庚○○於83年間，與丁○○共同基於
    為自己不法所有之概括犯意聯絡，佯向丙○○表示所經營之
    珠寶買賣生意利潤豐厚，遊說丙○○共同出資並承諾一年後
    給付丙○○四成紅利，丙○○不疑有他，遂自83年6 月10日
    起至同年7 月25日止，陸續交付投資款860 萬元予庚○○。
　　於八十五年十月間，庚○○又向丙○○、丙○○之母乙○○
    、乙○○之友人呂照美佯稱須繳交手續費始能領取已匯入其
    帳戶之珠寶買賣所得，丙○○等人為求順利取回利潤，乃在
    丁○○之陪同下，陸續自86年4 月20日起至87年5 月18日止
    ，分別匯款計195 萬元予庚○○，詎庚○○於取得款項後，
    非但未朋分利潤，且迄未返還投資款項或借款，屢經追索均
    置之不理，始知受騙，因認被告庚○○此部分另涉犯刑法第
    339 條第1 項詐欺取財罪嫌。
  (二)按犯罪事實應依證據認定之，無證據不得推定其犯罪事實；
    不能證明被告犯罪者，應諭知無罪之判決，刑事訴訟法第15
    4 條第2 項、第301 條第1 項定有明文。按認定不利於被告
    之事實，須依積極證據，苟積極證據不足為不利於被告事實
    之認定時，即應為有利於被告之認定，更不必有何有利證據
    ；且被告否認犯罪所持之辯解縱屬不能成立，仍非有積極證
    據足以證明其犯罪行為，不能遽為有罪之認定，最高法院30
    年上字第816 號判例可資參照。
  (三)訊據被告庚○○堅決否認有何詐欺丙○○、乙○○、呂照美
    犯行，辯稱：伊並沒有經營珠寶生意，沒有收受丙○○860
    萬元，與丙○○一起投資珠寶。丙○○等人有匯款至我上述
    帳戶，因他們有欠我錢，他們每人各欠150 萬。86、87 年
    間丙○○、乙○○之匯款是還款，又呂照美欠丙○○錢，且
    要還她，丙○○說要她那筆錢（47萬）還我，且那天我們正
    也要到台北玩，所以到台北華信銀行匯款。伊有錄音等語」
    等語。經查：
  (一)丙○○雖指訴其有於83年間，與丁○○共同佯向丙○○表示
    所經營之珠寶買賣生意利潤豐厚，遊說丙○○出資並給付丙○○四成紅利，使丙○○陷入錯誤，自83年6 月10日起至同
    年7 月25 日 止，陸續交付現金860 萬元（83年6 月10日交
    付160 萬元、同月21日交付200 萬元、同月30日交付200 萬
    元；同年7 月12交付120 萬元，同年7 月25日交付180 萬元
    ），然丙○○就交付現金來源及在場人等節，於警詢中供稱
    ：「庚○○開車到我家，我遂帶現金160 萬元與庚○○前往
    高雄市前金區○○○街花雨台鋼琴公司交付，之後又有交付
    現金，總共5 次860 萬元，當時尚有我母親乙○○及丁○○
    在場。」等語（91年他字卷2713號卷，下稱偵卷，第7 頁
    ）；於偵查中供述：「於83年間我遇到庚○○，她說現作珠
    寶買賣，利潤豐厚，我確實有看到她批發珠寶，故我陸續投
    資860 萬元。沒有收據，只有我媽看見，因有部分是我媽的
    錢，故她會出面瞭解。丁○○有遊說我投資」等語（偵卷
    ，第36至38 頁）， 前後供述已有不合。且與乙○○於偵查
    中先後供述：「於八十三年間，我女兒告訴我她與庚○○合
    夥做生意，她錢不夠向我借200 多萬元」；「我女丙○○拿
    860 萬元給庚○○之事我有看見，我印象中，有拿過200 萬
    元，有拿過150 萬，其中有300 餘萬元，是我拿給丙○○的
    。」；「被騙860 萬元是丙○○自己拿房屋抵押貸款」等語
    （分見偵卷，第36至38頁、91年度偵緝字第578 卷，下稱
    偵卷第73至74頁、本院易緝卷184 頁）亦有矛盾，證人丙○○、乙○○上開指訴，顯有瑕疵，已難信為真。況證人乙○○就被詐欺金額甚且於警詢中供述：「（問：你與丁○○
    如何認識，她二人如何詐騙你所有金錢數目為何）庚○○係
    因我女兒介紹認識。因知道我近日有領到1 筆房屋退稅款
    149 萬元，她向我表明要周轉1 、2 天就還我，我遂分別於
    86年4 月20日拿65萬元…，共149 萬元」，倘證人丙○○、
    乙○○果真有因被告以投資珠寶生意為由，詐欺高達860 萬
    元，證人乙○○何以於警詢中未告知此節。再於83年間高達
    860 萬元之投資，數額極為龐大，證人丙○○、乙○○竟於
    5 次交付投資款項時，均以現金交付，且未索取任何單據或
    投資證明，實難以想像，是自難認被告確有上述告訴人丙○○、乙○○所指訴以投資珠寶生意為由詐欺得款860 萬元之
    行為。
  (二)告訴人丙○○、乙○○於86年4 月20日匯款65萬元，於86年
    4 月23日匯款40萬元，於86年4 月28日匯款18萬元，並於87
    年5 月18日再度匯款25萬元予庚○○，共計149 萬元；告訴
    人呂美照，則於87年2 月15日同意交付47萬元予庚○○，並
    由庚○○、丁○○、丙○○與王岱棠（呂美照之子）一同至
    台北市華信銀行忠孝分行匯款等語等情，為告訴人丙○○、
    乙○○、呂美照及被告均不否認，並有支票一張法院國庫退
    稅支票（受款人乙○○）一張（見90年度發查字5466號卷）
    ，堪可認定。
  (三)雖告訴人丙○○於偵查中指訴：「85年10月，我向庚○○詢
    問，她說珠寶賣出去的錢已匯入她的帳戶，但她無錢繳手續
    費，故無法領出，她才叫我再繳手續費才能將錢領出分配，
    她有拿銀行存摺給我看，確有錢匯入她的帳戶，我才陸續繳
    手續費。我們去繳手續費時，都是丁○○開車、填寫存款單
    ，丁○○也有遊說。我曾向庚○○催討債務，但均推託不給
    ，不曾還錢給我。」；告訴人乙○○指訴：「於83年間，我
    萬元投資。…因庚○○說賺來的錢已匯入她的帳戶，她說沒
    錢繳手續費不能領錢，故我陸續拿149 萬元匯入她的帳戶，
    她說等錢領到就可還我，未約定利息。但未拿回分文」（分
    見偵卷第36至38頁）；然告訴人乙○○則於警詢中指訴：
    「庚○○係因我女兒介紹認識。因庚○○與丁○○二人知道
    我近日有領到一筆房屋退稅款新台幣149 萬元，她向我表明
    要周轉一、二天就還我，我遂分別陸續匯款共149 萬元。」
    （偵卷第9 至10頁），渠二人就匯款原因等節指訴已有不
    一。再倘如告訴人丙○○、乙○○所指訴庚○○是告知要拿
    回珠寶生意之匯款需要手續費，渠二人才會陸續匯款，則告
    訴人丙○○、乙○○於83年間交付之860 萬投資款既均未回
    收，何以於86年間竟因被告片面之詞，無任何憑據或擔保，
    即再度陸續匯款，甚且在事隔一年後，仍未取回分文情形下
    ，再度匯款25萬元；再者告訴人丙○○自承為銘傳國貿系畢
    業，在其兄開設之康勝實業公司掛名為總經理，實際上擔任
    會計一職，有銀行來往經驗，且詢問過的銀行人員均表示國
    外匯款不須如此高額手續費（見本院易緝卷180 頁），則實
    難相信告訴人丙○○、乙○○竟會僅因被告告知須要手續費
    ，而一再匯款。是告訴人丙○○、乙○○此部分指訴實有瑕
    疵，且有違常情。
  (四)再告訴人王呂美照雖於偵查中指訴：庚○○說她無錢可繳手
    續費，因她是丙○○的朋友，我想她不會騙我，因而於87年
    2 月15日交付47萬元，庚○○與我兒子王岱棠到台北付款等
    語（偵卷第36至38頁）。然告訴人呂照美於警詢中供述：
    「我朋友乙○○向我表示需要一筆47萬元，周轉1 、2 天即
    可領回她及她女兒丙○○二人所繳之金額，所以我才答應乙○○於87年2 月15日在高雄小港機場與庚○○見面，並由我
    兒子王岱堂攜帶47萬元與丙○○、庚○○及丁○○四人一起
    前往台北市華信銀行匯款。」；而告訴人丙○○甚且於警詢
    、偵查中指稱：「87年2 月25日47萬元一事，乃因呂照美知
    道我的困境自願幫助我，於是拿出47萬元給庚○○、丁○○
    ，我們四人（即庚○○、丁○○、丙○○、呂照美之子）一
    起搭機前往台北市存入台北華信銀行忠孝分行」等語（偵
    卷第9 頁）；「呂照美是我母親的朋友，因我沒錢繳手續費
    ，我母親才會告訴她此事請她幫忙，她才拿錢出來周轉」等
    語（偵卷第36至38頁），則就被告庚○○有無遊說告訴人
    呂照美而施以詐術，告訴人呂照美是否因丙○○、乙○○之
    求助而匯款等攸關被告是否有詐欺呂照美之重要情節，告訴
    人呂照美、丙○○供述已有不一。
  (五)再被告辯稱告訴人丙○○、乙○○與其有資金借貸關係，並
    曾簽發票據為擔保，而告訴人之匯款均係返還告訴人丙○○
    、乙○○欠款等語，業據證人壬○○證述詳盡（本院易緝卷
    307 、308 頁），並提出彰化商業銀行之支票影本6 張（發
    票人乙○○、面額為100 萬元之支票1 張，面額為20萬支票
    3 張、面額10萬元2 張）、發票人乙○○、丙○○之本票3
    張（3 張面額均為100 萬元）影本在卷可證（見本院易緝卷
    第56至58頁），且上述本票3 張、及除面額10萬元之支票2
    張以外之支票，確實為證人丙○○所簽發，業據證人丙○○
    於本院審理中證述詳盡（本院易緝字卷176 、178 、311 頁
    ），證人乙○○亦曾於本院審理中證稱上開支票中其中有一
    張確為其簽發（本院易緝字卷182 頁）。然證人丙○○、乙○○就上述票據之簽發用途，竟分為被告要渠等幫忙調借周
    轉鋼琴店之生意才簽發；支票是投資珠寶生意等不同之證述
    （本院易緝字卷311 、182 頁），是被告所辯與告訴人丙○○、乙○○彼此間有資金借貸周轉往來關係等語，尚非全屬
    無據。
  (六)告訴人丙○○、乙○○、呂照美所為有關被告以投資珠寶生
    意亦為由詐欺860 萬元，及以繳交手續費為由，詐欺149 萬
    元、49萬元之指訴，既有上述瑕疵，而難信為真。此外，公
    訴人復無法舉出其他積極證據，足資審認被告有何公訴意旨
    所指之詐欺犯行，揆諸前揭法條及判例意旨，被告之犯罪尚
    屬不能證明應為無罪之諭知，然因公訴人認被告此部分之犯
    行與前開論罪科刑部分有連續犯之裁判上一罪關係，爰不另
    為無罪之諭知。
據上論斷，應依刑事訴訟法第299 條第1 項前段，刑法第28條、
第56條、第339 條第1 項，罰金罰鍰提高標準條例第1 條前段、
，判決如主文。
本案經檢察官戊○○到庭執行職務。
中　　　華　　　民　　　國　94　　年　4　　月 6　　　日
                刑事第十六庭 審判長法  官  施柏宏
                                   法  官  洪能超
                                   法  官  陳億芳
以上正本證明與原本無異。
如不服本判決，應於收受送達後10日內向本院提出上訴書狀。
中　　　華　　　民　　　國　94　　年　4　　月 8　　　日
　　　　　　　　　　　　　　       書記官  林國龍
附表
編號　時間　　金額　　信用卡卡號           發卡銀行
            （新台幣）
1　　87.4.26  16,000　000000000000000005  中國國際商業銀行
2　　87.5.8　 10,000 　0000000000000000   中央信託局
3　　87.5.8　 10,000 　0000000000000000   中央信託局
4　　87.5.8　 10,000 　0000000000000000   中央信託局
5　　87.5.8　 10,000 　0000000000000000   中央信託局
6　  87.5.8　 10,000　 0000000000000000   中央信託局
7　　87.5.26  20,000 　0000000000000000   花旗銀行
8　　87.5.26  30,000 　0000000000000000   花旗銀行
9　　87.5.26  30,000 　0000000000000000   花旗銀行
10 　87.5.27  45,000 　0000000000000000   中國信託銀行
11   87.5.27  50,000 　0000000000000000   富邦商業銀行
12　 87.6.9　 30,000 　0000000000000000   富邦商業銀行
13　 87.6.9　 30,000 　0000000000000000   富邦商業銀行
14　 87.6.10  20,000 　0000000000000000   富邦商業銀行
15　 87.6.10  20,000 　0000000000000000   富邦商業銀行
16　 87.7.5　 25,000 　0000000000000000   中興商業銀行
17　 87.7.5　 30,000 　0000000000000000   中興商業銀行
18　 87.7.6　 30,000 　0000000000000000   中興商業銀行
19　 87.7.6　 15,000 　0000000000000000   中興商業銀行
20　 87.8.18  25,000 　0000000000000000   中國商業銀行
21　 87.8.18  25,000　 0000000000000000   中國商業銀行
